Inventaris van het archief van de Raad voor het Kwekersrecht, (1906-) 1941-1980 (-1985)
Nationaal Archief, Den Haag
- RAAD VOOR HET KWEKERSRECHT, 1
  - STUKKEN BETREFFENDE BIJZONDERE ONDERWERPEN, 1.2
    - Taakuitoefening, 1.2.2
      - Registratie van gewassen, 1.2.2.1
        - Registratie van landbouwgewassen, 1.2.2.1.2
          - Stukken betreffende het verlenen van het kwekersrecht voor nieuwe rassen van landbouwgewassen, geordend op aanvraagnummer., 1941 - 1983; 81-597; 517 omslagen
            - 2196, 1969 - 1974, 596
            - 2200, 1969 - 1981, 597
          - Vergaderstukken van de afdeling Landbouwgewassen van de Raad voor het Kwekersrecht., 1942 - 1969; 598-603; 5 pakken en 1 omslag
            - 1942-1958, 598
            - 1959, 599
            - 1960-1961, 600
            - 1962-1963, 601
            - 1964-1966, 602
            - 1967-1969, 603; 1 omslag
          - Stukken betreffende het openen van de mogelijkheid om in de rassenlijst voor landbouwgewassen naast de opgenomen benamingen in het buitenland gebruikelijke synonieme of afwijkende benamingen op te nemen., 1950; 604; 1 omslag
          - Jaaroverzichten van de aantallen van ingediende aanvragen tot inschrijving in het Centraal Rassenregister voor landbouwgewassen, alsmede van het aantal dat werd ingeschreven, ingetrokken, afgewezen en vervallen verklaard., 1965; 605; 1 pak
        - Registratie van tuinbouwgewassen, 1.2.2.1.3
          - Stukken betreffende het behandelen van het voorstel van de directeur van de Tuinbouw tot bescherming van de kwekerseigendom van rozen., 1941 - 1947; 606; 1 omslag
          - Vergaderstukken van de afdeling Tuinbouwgewassen van de Raad voor het Kwekersrecht., 1945 - 1969; 607; 1 pak
          - Stukken betreffende het verlenen van het kwekersrecht voor nieuwe rassen van groentegewassen, geordend op aanvraagnummer., 1946 - 1983; 608-1379; 3 pakken en 767 omslagen en 1 stuk
            bijlage 4: index op naam van nieuwe rassen van groentegewassen.
            - 0001, 1946 - 1959, 608
            - 0003, 1946 - 1959, 609
            - 0004, 1946 - 1959, 610
            - 0005, 1946 - 1959, 611
            - 0023, 1946 - 1973, 612
            - 0025, 1946 - 1973, 613
            - 0026, 1946 - 1969, 614
            - 0029, 1946 - 1971, 615
            - 0031, 1946 - 1974, 616
            - 0032, 1946 - 1972, 617
            - 0037, 1946 - 1973, 618
            - 0038, 1946 - 1971, 619
            - 0045-I, II en III, 1946 - 1966, 620; 1 pak
            - 0045-IV, 1946 - 1966, 621; 1 pak
            - 0048, 1946 - 1974, 622
            - 0049, 1946 - 1971, 623; 1 pak
            - 0053, 1946 - 1969, 624
            - 0055, 1946 - 1967, 625
            - 0057, 1946 - 1973, 626
            - 0068, 1949 - 1973, 627
            - 0074, 1949 - 1969, 628
            - 0075, 1949 - 1973, 629
            - 0086, 1950 - 1972, 630
            - 0087, 1950 - 1973, 631
            - 0091, 1950 - 1972, 632
            - 0100, 1950 - 1979, 633
            - 0102, 1951 - 1959, 634
            - 0103, 1951 - 1959, 635
            - 0104, 1951 - 1970, 636
            - 0105, 1951 - 1959, 637
            - 0106, 1951 - 1959, 638
            - 0107, 1951 - 1970, 639
            - 0108, 1951 - 1963, 640
            - 0109, 1951 - 1968, 641
            - 0110, 1951 - 1968, 642
            - 0113, 1951 - 1967, 643
            - 0114, 1951 - 1959, 644
            - 0116, 1952 - 1973, 645
            - 0123, 1952 - 1959, 646
            - 0124, 1952 - 1959, 647
            - 0125, 1952 - 1959, 648
            - 0127, 1952 - 1974, 649
            - 0131, 1952 - 1975, 650
            - 0132, 1952 - 1968, 651
            - 0133, 1952 - 1972, 652
            - 0135, 1952 - 1959, 653
            - 0140, 1953 - 1959, 654
            - 0144, 1953 - 1973, 655
            - 0145, 1953 - 1968, 656
            - 0148, 1953 - 1963, 657
            - 0149, 1952 - 1979, 658
            - 0150, 1953 - 1959, 659
            - 0151, 1953 - 1969, 660
            - 0155, 1951 - 1972, 661
            - 0156, 1951 - 1966, 662
            - 0157, 1953 - 1966, 663
            - 0163, 1953 - 1983, 664
            - 0164, 1953 - 1959, 665
            - 0168, 1954 - 1959, 666
            - 0169, 1954 - 1967, 667
            - 0171, 1954 - 1959, 668
            - 0172, 1954 - 1972, 669
            - 0173, 1954 - 1977, 670
            - 0174, 1954 - 1974, 671
            - 0175, 1954 - 1968, 672
            - 0180, 1954 - 1962, 673
            - 0183, 1954 - 1965, 674
            - 0184, 1954 - 1961, 675
            - 0186, 1954 - 1959, 676
            - 0187, 1954 - 1959, 677
            - 0188, 1954 - 1960, 678
            - 0190, 1954 - 1972, 679
            - 0192, 1954 - 1980, 680
            - 0194, 1954 - 1968, 681
            - 0195, 1954 - 1968, 682
            - 0196, 1954 - 1971, 683
            - 0201, 1954 - 1959, 684
            - 0204, 1954 - 1971, 685
            - 0206, 1954 - 1959, 686
            - 0208, 1954 - 1970, 687
            - 0210, 1954 - 1967, 688
            - 0212, 1955 - 1969, 689
            - 0213, 1954 - 1967, 690
            - 0214, 1955 - 1967, 691
            - 0215, 1954 - 1961, 692
            - 0218, 1955 - 1969, 693
            - 0219, 1955 - 1965, 694
            - 0221, 1955 - 1968, 695
            - 0224, 1955 - 1968, 696
            - 0225, 1955 - 1967, 697
            - 0227, 1955 - 1966, 698
            - 0228, 1955 - 1962, 699
            - 0229, 1955 - 1960, 700
            - 0230, 1955 - 1961, 701
            - 0232, 1955 - 1969, 702
            - 0233, 1955 - 1967, 703
            - 0235, 1955 - 1968, 704
            - 0236, 1955 - 1967, 705
            - 0238, 1956 - 1965, 706
            - 0239, 1956 - 1965, 707
            - 0240, 1956 - 1967, 708
            - 0241, 1956 - 1966, 709
            - 0244, 1956 - 1968, 710
            - 0245, 1956 - 1963, 711
            - 0249, 1956 - 1967, 712
            - 0252, 1956 - 1967, 713
            - 0255, 1956 - 1968, 714
            - 0257, 1956 - 1964, 715
            - 0262, 1956 - 1968, 716
            - 0268, 1956 - 1960, 717
            - 0269, 1956 - 1967, 718
            - 0270, 1956 - 1962, 719
            - 0275, 1956 - 1969, 720
            - 0276, 1955 - 1971, 721
            - 0279, 1956 - 1960, 722
            - 0280, 1956 - 1967, 723
            - 0281, 1956 - 1966, 724
            - 0285, 1956 - 1967, 725
            - 0286, 1956 - 1966, 726
            - 0287, 1957 - 1969, 727
            - 0293, 1957 - 1963, 728
            - 0294, 1957 - 1968, 729
            - 0295, 1957 - 1960, 730
            - 0296, 1957 - 1966, 731
            - 0299, 1957 - 1961, 732
            - 0302, 1957 - 1979, 733
            - 0303, 1957 - 1959, 734
            - 0304, 1957 - 1972, 735
            - 0305, 1957 - 1965, 736
            - 0306, 1957 - 1966, 737
            - 0310, 1957 - 1969, 738
            - 0311, 1957 - 1964, 739
            - 0313, 1957 - 1969, 740
            - 0314, 1957 - 1980, 741
            - 0317, 1957 - 1967, 742
            - 0318, 1958 - 1968, 743
            - 0320, 1958 - 1968, 744
            - 0321, 1958 - 1970, 745
            - 0322, 1957 - 1968, 746
            - 0323, 1958 - 1968, 747
            - 0324, 1958 - 1969, 748
            - 0326, 1958 - 1963, 749
            - 0327, 1958 - 1969, 750
            - 0329, 1958 - 1973, 751
            - 0330, 1958 - 1966, 752
            - 0333, 1958 - 1968, 753
            - 0334, 1958 - 1972, 754
            - 0337, 1958 - 1969, 755
            - 0338, 1958 - 1969, 756
            - 0339, 1958 - 1967, 757
            - 0341, 1958 - 1968, 758
            - 0347, 1958 - 1977, 759
            - 0351, 1958 - 1972, 760
            - 0353, 1958 - 1970, 761
            - 0355, 1958 - 1971, 762
            - 0359, 1958 - 1969, 763
            - 0360, 1958 - 1979, 764
            - 0361, 1958 - 1967, 765
            - 0362, 1958 - 1967, 766
            - 0363, 1958 - 1972, 767
            - 0364, 1958 - 1961, 768
            - 0365, 1958 - 1963, 769
            - 0367, 1958 - 1979, 770
            - 0368, 1958 - 1964, 771
            - 0372, 1959 - 1967, 772
            - 0373, 1959 - 1967, 773
            - 0375, 1959 - 1969, 774
            - 0376, 1959 - 1969, 775
            - 0377, 1959 - 1969, 776
            - 0378, 1959 - 1969, 777
            - 0379, 1959 - 1969, 778
            - 0381, 1959 - 1965, 779
            - 0384, 1959 - 1964, 780
            - 0387, 1959 - 1972, 781
            - 0388, 1959 - 1969, 782
            - 0391, 1959 - 1963, 783
            - 0392, 1959 - 1976, 784
            - 0395, 1959 - 1965, 785
            - 0399, 1959 - 1967, 786
            - 0402, 1959 - 1967, 787
            - 0404, 1959 - 1967, 788
            - 0405, 1959 - 1966, 789
            - 0406, 1959 - 1968, 790
            - 0409, 1959 - 1973, 791
            - 0412, 1959 - 1971, 792
            - 0413, 1959 - 1979, 793
            - 0414, 1959 - 1981, 794
            - 0415, 1959 - 1969, 795
            - 0416, 1959 - 1969, 796
            - 0419, 1959 - 1967, 797
            - 0426, 1960 - 1967, 798
            - 0427, 1960 - 1965, 799
            - 0428, 1960 - 1967, 800
            - 0432, 1960 - 1964, 801
            - 0436, 1960 - 1968, 802
            - 0438, 1960 - 1966, 803
            - 0439, 1960 - 1975, 804
            - 0440, 1960 - 1979, 805
            - 0441, 1960 - 1969, 806
            - 0442, 1960 - 1974, 807
            - 0443, 1960 - 1969, 808
            - 0444, 1960 - 1967, 809
            - 0445, 1960 - 1969, 810
            - 0446, 1960 - 1968, 811
            - 0447, 1960 - 1970, 812
            - 0449, 1960 - 1978, 813
            - 0450, 1960 - 1967, 814
            - 0452, 1960 - 1968, 815
            - 0455, 1960 - 1966, 816
            - 0456, 1960 - 1963, 817
            - 0457, 1960 - 1966, 818
            - 0460, 1960 - 1972, 819
            - 0461, 1960 - 1973, 820
            - 0462, 1960 - 1974, 821
            - 0463, 1960 - 1968, 822
            - 0464, 1960 - 1974, 823
            - 0465, 1960 - 1969, 824
            - 0470, 1960 - 1968, 825
            - 0473, 1960 - 1975, 826
            - 0482, 1960 - 1979, 827
            - 0485, 1960 - 1969, 828
            - 0487, 1960 - 1968, 829
            - 0491, 1961 - 1967, 830
            - 0492, 1961 - 1971, 831
            - 0493, 1961 - 1968, 832
            - 0494, 1961 - 1967, 833
            - 0498, 1961 - 1967, 834
            - 0502, 1961 - 1965, 835
            - 0504, 1961 - 1967, 836
            - 0509, 1961 - 1969, 837
            - 0513, 1961 - 1969, 838
            - 0514, 1961 - 1972, 839
            - 0515, 1961 - 1968, 840
            - 0518, 1961 - 1967, 841
            - 0521, 1961 - 1967, 842
            - 0524, 1961 - 1971, 843
            - 0527, 1961 - 1969, 844
            - 0529, 1961 - 1971, 845
            - 0530, 1961 - 1968, 846
            - 0531, 1961 - 1968, 847
            - 0532, 1961 - 1969, 848
            - 0533, 1961 - 1967, 849
            - 0535, 1961 - 1969, 850
            - 0536, 1961 - 1970, 851
            - 0537, 1961 - 1972, 852
            - 0541, 1961 - 1969, 853
            - 0545, 1961 - 1970, 854
            - 0546, 1961 - 1968, 855
            - 0550, 1961 - 1967, 856
            - 0552, 1961 - 1967, 857
            - 0553, 1961 - 1970, 858
            - 0554, 1961 - 1971, 859
            - 0555, 1961 - 1967, 860
            - 0562, 1961 - 1967, 861
            - 0568, 1962 - 1969, 862
            - 0569, 1962 - 1968, 863
            - 0572, 1962 - 1970, 864
            - 0576, 1962 - 1970, 865
            - 0579, 1962 - 1968, 866
            - 0580, 1962 - 1969, 867
            - 0581, 1962 - 1969, 868
            - 0582, 1962 - 1969, 869
            - 0583, 1962 - 1969, 870
            - 0584, 1962 - 1969, 871
            - 0585, 1962 - 1973, 872
            - 0586, 1962 - 1969, 873
            - 0587, 1962 - 1969, 874
            - 0592, 1962 - 1976, 875
            - 0594, 1962 - 1963, 876
            - 0596, 1962 - 1970, 877
            - 0597, 1962 - 1970, 878
            - 0599, 1962 - 1966, 879
            - 0606, 1962 - 1970, 880
            - 0607, 1962 - 1966, 881
            - 0608, 1962 - 1970, 882
            - 0609, 1962 - 1968, 883
            - 0634, 1962 - 1967, 884
            - 0637, 1962 - 1969, 885
            - 0641, 1962 - 1968, 886
            - 0642, 1962 - 1975, 887
            - 0643, 1962 - 1974, 888
            - 0654, 1962 - 1972, 889
            - 0656, 1962 - 1968, 890
            - 0658, 1962 - 1968, 891
            - 0659, 1962 - 1968, 892
            - 0662, 1962 - 1969, 893
            - 0663, 1962 - 1971, 894
            - 0665, 1962 - 1975, 895
            - 0672, 1962 - 1973, 896
            - 0677, 1963 - 1971, 897
            - 0678, 1963 - 1974, 898
            - 0679, 1963, 899
            - 0681, 1963 - 1968, 900
            - 0682, 1963 - 1974, 901
            - 0702, 1964 - 1970, 902
            - 0706, 1963 - 1970, 903
            - 0717, 1963 - 1971, 904
            - 0723, 1963 - 1968, 905
            - 0726, 1963 - 1976, 906
            - 0731, 1963 - 1967, 907
            - 0733, 1963 - 1967, 908
            - 0742, 1963 - 1969, 909
            - 0744, 1963 - 1970, 910
            - 0745, 1963 - 1972, 911
            - 0746, 1963 - 1970, 912
            - 0747, 1963 - 1973, 913
            - 0748, 1963 - 1972, 914
            - 0750, 1963 - 1969, 915
            - 0751, 1963 - 1971, 916
            - 0758, 1963 - 1972, 917
            - 0762, 1963 - 1979, 918
            - 0763, 1963 - 1971, 919
            - 0764, 1963 - 1981, 920
            - 0767, 1963 - 1972, 921
            - 0769, 1963 - 1971, 922
            - 0770, 1968 - 1977, 923
            - 0772, 1964 - 1972, 924
            - 0777, 1964 - 1972, 925
            - 0784, 1963 - 1967, 926
            - 0785, 1964 - 1971, 927
            - 0787, 1964 - 1979, 928
            - 0788, 1964 - 1971, 929
            - 0789, 1964 - 1969, 930
            - 0791, 1964 - 1980, 931
            - 0792, 1964 - 1968, 932
            - 0797, 1964 - 1971, 933
            - 0798, 1964 - 1980, 934
            - 0799, 1964 - 1972, 935
            - 0800, 1964 - 1971, 936
            - 0813, 1964 - 1978, 937
            - 0817, 1964 - 1975, 938
            - 0819, 1964 - 1969, 939
            - 0822, 1964 - 1969, 940
            - 0823, 1964 - 1969, 941
            - 0824, 1964 - 1970, 942
            - 0829, 1964 - 1968, 943
            - 0830, 1964 - 1969, 944
            - 0831, 1964 - 1969, 945
            - 0832, 1964 - 1969, 946
            - 0837, 1964 - 1972, 947
            - 0838, 1964 - 1977, 948
            - 0843, 1964 - 1973, 949
            - 0850, 1964 - 1979, 950
            - 0856, 1964 - 1972, 951
            - 0857, 1964 - 1980, 952
            - 0858, 1965 - 1972, 953
            - 0861, 1965 - 1970, 954
            - 0862, 1965 - 1972, 955
            - 0867, 1965 - 1970, 956
            - 0868, 1965 - 1973, 957
            - 0869, 1965 - 1973, 958
            - 0870, 1965 - 1973, 959
            - 0871, 1965 - 1973, 960
            - 0872, 1965 - 1973, 961
            - 0873, 1965 - 1969, 962
            - 0875, 1965 - 1970, 963
            - 0876, 1964 - 1969, 964
            - 0878, 1964 - 1969, 965
            - 0880, 1965 - 1971, 966
            - 0886, 1965 - 1968, 967
            - 0887, 1965 - 1968, 968
            - 0888, 1965 - 1968, 969
            - 0889, 1965 - 1970, 970
            - 0891, 1965 - 1971, 971
            - 0893, 1965 - 1970, 972
            - 0896, 1965 - 1971, 973
            - 0897, 1965 - 1971, 974
            - 0899, 1965 - 1971, 975
            - 0907, 1965 - 1972, 976
            - 0913, 1965 - 1972, 977
            - 0926, 1965 - 1970, 978
            - 0927, 1965 - 1971, 979
            - 0928, 1965 - 1971, 980
            - 0929, 1965 - 1971, 981
            - 0931, 1965 - 1971, 982
            - 0938, 1965 - 1971, 983
            - 0942, 1965 - 1973, 984
            - 0945, 1965 - 1968, 985
            - 0946, 1965 - 1970, 986
            - 0948, 1965 - 1973, 987
            - 0951, 1965 - 1974, 988
            - 0953, 1965 - 1975, 989
            - 0954, 1965 - 1973, 990
            - 0956, 1965 - 1976, 991
            - 0957, 1965 - 1977, 992
            - 0961, 1965 - 1972, 993
            - 0963, 1965 - 1973, 994
            - 0964, 1965 - 1973, 995
            - 0965, 1966 - 1973, 996
            - 0966, 1966 - 1973, 997
            - 0967, 1966 - 1973, 998
            - 0970, 1965 - 1969, 999
            - 0972, 1965 - 1969, 1000
            - 0973, 1966 - 1970, 1001
            - 0974, 1966 - 1971, 1002
            - 0975, 1966 - 1970, 1003
            - 0976, 1966 - 1972, 1004
            - 0977, 1966 - 1972, 1005
            - 0978, 1966 - 1971, 1006
            - 0982, 1966 - 1970, 1007
            - 0983, 1966 - 1970, 1008
            - 0984, 1966 - 1972, 1009
            - 0985, 1966 - 1969, 1010
            - 0990, 1966 - 1970, 1011
            - 0991, 1966 - 1973, 1012
            - 0994, 1966 - 1981, 1013
            - 0997, 1966 - 1972, 1014
            - 1003, 1966 - 1969, 1015
            - 1004, 1966 - 1974, 1016
            - 1006, 1965 - 1971, 1017
            - 1007, 1965 - 1971, 1018
            - 1008, 1965 - 1971, 1019
            - 1011, 1966 - 1971, 1020
            - 1014, 1966 - 1977, 1021
            - 1015, 1966 - 1976, 1022
            - 1017, 1966 - 1971, 1023
            - 1019, 1966 - 1973, 1024
            - 1020, 1966 - 1980, 1025
            - 1021, 1966 - 1973, 1026
            - 1022, 1966 - 1973, 1027
            - 1026, 1966 - 1971, 1028
            - 1027, 1966 - 1971, 1029
            - 1036, 1966 - 1973, 1030
            - 1037, 1966 - 1980, 1031
            - 1039, 1966 - 1980, 1032
            - 1042, 1966 - 1970, 1033
            - 1043, 1966 - 1970, 1034
            - 1045-1973, 1035; stuk
            - 1050, 1966 - 1971, 1036
            - 1051, 1966 - 1972, 1037
            - 1052, 1966 - 1972, 1038
            - 1053, 1966 - 1974, 1039
            - 1054, 1966 - 1980, 1040
            - 1055, 1966 - 1971, 1041
            - 1057, 1966 - 1971, 1042
            - 1060, 1966 - 1972, 1043
            - 1062, 1966 - 1977, 1044
            - 1064, 1966 - 1977, 1045
            - 1067, 1966 - 1974, 1046
            - 1073, 1966 - 1979, 1047
            - 1074, 1966 - 1973, 1048
            - 1075, 1966 - 1971, 1049
            - 1076, 1966 - 1972, 1050
            - 1079, 1966 - 1972, 1051
            - 1080, 1966 - 1969, 1052
            - 1081, 1966 - 1972, 1053
            - 1082, 1966 - 1970, 1054
            - 1083, 1967 - 1979, 1055
            - 1089, 1967 - 1972, 1056
            - 1090, 1967 - 1973, 1057
            - 1091, 1967 - 1973, 1058
            - 1092, 1967 - 1971, 1059
            - 1094, 1967 - 1971, 1060
            - 1099, 1967 - 1975, 1061
            - 1101, 1967 - 1973, 1062
            - 1102, 1967 - 1973, 1063
            - 1103, 1967 - 1975, 1064
            - 1105, 1966 - 1983, 1065
            - 1107, 1967 - 1973, 1066
            - 1108, 1967 - 1975, 1067
            - 1110, 1967 - 1975, 1068
            - 1118, 1967 - 1973, 1069
            - 1121, 1967 - 1971, 1070
            - 2004, 1967 - 1976, 1071
            - 2011, 1967 - 1970, 1072
            - 2012, 1967 - 1970, 1073
            - 2019, 1967 - 1970, 1074
            - 2020, 1967 - 1972, 1075
            - 2021, 1967 - 1973, 1076
            - 2022, 1967 - 1973, 1077
            - 2026, 1967 - 1975, 1078
            - 2029, 1967 - 1971, 1079
            - 2039, 1967 - 1976, 1080
            - 2042, 1967 - 1972, 1081
            - 2044, 1967 - 1971, 1082
            - 2045, 1967 - 1973, 1083
            - 2046, 1967 - 1973, 1084
            - 2050, 1967 - 1975, 1085
            - 2054, 1968 - 1972, 1086
            - 2060, 1967 - 1975, 1087
            - 2061, 1968 - 1976, 1088
            - 2062, 1968 - 1973, 1089
            - 2065, 1968 - 1977, 1090
            - 2066, 1968 - 1970, 1091
            - 2068, 1968 - 1979, 1092
            - 2069, 1968 - 1971, 1093
            - 2073, 1968 - 1976, 1094
            - 2074, 1968 - 1976, 1095
            - 2077, 1968 - 1972, 1096
            - 2078, 1968 - 1980, 1097
            - 2080, 1968 - 1972, 1098
            - 2084, 1968 - 1973, 1099
            - 2087, 1968 - 1971, 1100
            - 2088, 1968 - 1976, 1101
            - 2094, 1968 - 1972, 1102
            - 2105, 1968 - 1973, 1103
            - 2108, 1968 - 1974, 1104
            - 2109, 1968 - 1972, 1105
            - 2110, 1968 - 1973, 1106
            - 2112, 1968 - 1979, 1107
            - 2113, 1968 - 1973, 1108
            - 2114, 1968 - 1971, 1109
            - 2115, 1968 - 1976, 1110
            - 2121, 1968 - 1975, 1111
            - 2125, 1968 - 1973, 1112
            - 2126, 1968 - 1973, 1113
            - 2131, 1968 - 1972, 1114
            - 2133, 1968 - 1972, 1115
            - 2135, 1968 - 1974, 1116
            - 2140, 1968 - 1975, 1117
            - 2141, 1968 - 1983, 1118
            - 2142, 1968 - 1972, 1119
            - 2143, 1968 - 1975, 1120
            - 2149, 1968 - 1975, 1121
            - 2150, 1968 - 1973, 1122
            - 2151, 1968 - 1980, 1123
            - 2152, 1968 - 1973, 1124
            - 2155, 1968 - 1973, 1125
            - 2158, 1968 - 1978, 1126
            - 2169, 1969 - 1976, 1127
            - 2172, 1969 - 1973, 1128
            - 2174, 1969 - 1972, 1129
            - 2175, 1969 - 1972, 1130
            - 2177, 1969 - 1979, 1131
            - 2179, 1969 - 1979, 1132
            - 2182, 1969 - 1977, 1133
            - 2184, 1969 - 1974, 1134
            - 2185, 1969 - 1974, 1135
            - 2186, 1969 - 1974, 1136
            - 2187, 1969 - 1979, 1137
            - 2190, 1969 - 1978, 1138
            - 2192, 1969 - 1973, 1139
            - 2202, 1969 - 1980, 1140
            - 2204, 1969 - 1973, 1141
            - 2205, 1969 - 1974, 1142
            - 2208, 1969 - 1978, 1143
            - 2213, 1969 - 1975, 1144
            - 2214, 1969 - 1981, 1145
            - 2215, 1969 - 1973, 1146
            - 2216, 1969 - 1977, 1147
            - 2217, 1969 - 1980, 1148
            - 2219, 1969 - 1980, 1149
            - 2220, 1969 - 1973, 1150
            - 2222, 1969 - 1980, 1151
            - 2232, 1969 - 1974, 1152
            - 2233, 1969 - 1974, 1153
            - 2236, 1969 - 1975, 1154
            - 2237, 1969 - 1973, 1155
            - 2238, 1969 - 1980, 1156
            - 2239, 1969 - 1974, 1157
            - 2241, 1969 - 1976, 1158
            - 2242, 1969 - 1977, 1159
            - 2245, 1969 - 1981, 1160
            - 2247, 1969 - 1976, 1161
            - 2248, 1969 - 1978, 1162
            - 2249, 1969 - 1980, 1163
            - 2250, 1969 - 1973, 1164
            - 2252, 1969 - 1976, 1165
            - 2253, 1969 - 1972, 1166
            - 2256, 1969 - 1978, 1167
            - 2257, 1969 - 1973, 1168
            - 2258, 1969 - 1975, 1169
            - 2259, 1969 - 1975, 1170
            - 2260, 1970 - 1974, 1171
            - 2262, 1970 - 1974, 1172
            - 2263, 1970 - 1975, 1173
            - 2265, 1969 - 1972, 1174
            - 2266, 1969 - 1972, 1175
            - 2270, 1970 - 1972, 1176
            - 2271, 1970 - 1976, 1177
            - 2276, 1970 - 1975, 1178
            - 2278, 1970 - 1974, 1179
            - 2280, 1970 - 1973, 1180
            - 2283, 1970 - 1977, 1181
            - 2285, 1970 - 1979, 1182
            - 2286, 1970 - 1976, 1183
            - 2287, 1969 - 1972, 1184
            - 2288, 1969 - 1973, 1185
            - 2289, 1970 - 1972, 1186
            - 2291, 1970 - 1978, 1187
            - 2293, 1970 - 1981, 1188
            - 2297, 1970 - 1976, 1189
            - 2298, 1970 - 1976, 1190
            - 2300, 1970 - 1975, 1191
            - 2303, 1970 - 1979, 1192
            - 2306, 1970 - 1973, 1193
            - 2307, 1970 - 1975, 1194
            - 2308, 1970 - 1972, 1195